臺灣桃園地方法院刑事裁定
110年度聲再字第51號
聲  請  人
即受判決人  吳采妮（原名吳玉燕）



上列聲請人即受判決人因違反毒品危害防制條例案件，對於本院
中華民國110年3月5日所為第一審刑事確定判決（109年度審易字
第1996號），聲請再審，本院裁定如下：
    主  文
再審之聲請駁回。
    理  由
一、聲請意旨略以：聲請人因涉犯持有第一級毒品案件，經本院
    以109年度審易字第1996 號案件判處有期徒刑5 月確定，惟
    該案聲請人犯行相關毒品等證據，係遭警察違法搜索而來，
    相關證據應不具備證據能力，爰依法提起再審等語。 
二、按有罪之判決確定後，有下列情形之一者，為受判決人之利
    益，得聲請再審：（一）原判決所憑之證物已證明其為偽造
    或變造者。（二）原判決所憑之證言、鑑定或通譯已證明其
    為虛偽者。（三）受有罪判決之人，已證明其係被誣告者。
    （四）原判決所憑之通常法院或特別法院之裁判已經確定裁
    判變更者。（五）參與原判決或前審判決或判決前所行調查
    之法官，或參與偵查或起訴之檢察官，或參與調查犯罪之檢
    察事務官、司法警察官或司法警察，因該案件犯職務上之罪
    已經證明者，或因該案件違法失職已受懲戒處分，足以影響
    原判決者。（六）因發現新事實或新證據，單獨或與先前之
    證據綜合判斷，足認受有罪判決之人應受無罪、免訴、免刑
    或輕於原判決所認罪名之判決者；前項第1 款至第3 款及第
    5 款情形之證明，以經判決確定，或其刑事訴訟不能開始或
    續行非因證據不足者為限，得聲請再審；第1 項第6 款之新
    事實或新證據，指判決確定前已存在或成立而未及調查斟酌
    ，及判決確定後始存在或成立之事實、證據。又不得上訴於
    第三審法院之案件，除前條規定外，其經第二審確定之有罪
    判決，如就足生影響於判決之重要證據漏未審酌者，亦得為
    受判決人之利益，聲請再審。刑事訴訟法第420 、421 條分
    別定有明文。可知刑事訴訟法之再審及非常上訴制度，雖均
    為救濟已確定之刑事判決而設，惟再審制度係對確定判決之
    事實錯誤而為之救濟，與非常上訴旨在糾正法律上之錯誤，
    並不涉及事實問題不同。倘原確定判決之審判有違背法令之
    情事，即應依非常上訴謀求救濟，與聲請再審事由無涉，要
    不能據為聲請再審之理由。
三、經查：
  ㈠聲請人因涉犯持有第一級毒品案件，經本院以109年度審易字
    第1996 號案件判處有期徒刑5 月，如易科罰金，以新臺幣
    壹仟元折算壹日，被告及檢察官均未提起上訴，而於110年4
    月15日判決確定（下稱原確定判決），有臺灣高等法院被告
    前案紀錄表在卷可稽，是本院為最後事實審法院，依法自屬
    聲請再審管轄法院，合先敘明。
　㈡原確定判決以聲請人於偵查及審理時之自白、證人張家豪於
    偵訊時之證述、本院109年聲搜字第419號搜索票、桃園市警
    察局刑事警察大隊109年4月15日搜索、扣押筆錄暨扣押物品
    目錄表及收據、桃園市政府警察局桃園分局被採尿人尿液暨
    毒品真實姓名與編號對照表、扣案物品照片、法務部調查局
    濫用藥物實驗室109 年5 月14日調科壹字第10923007790 號
    鑑定書、扣案如原確定判決附表編號1所示之物等證據，據
    以認定聲請人確有持有第一級毒品之犯行，有原確定判決在
    卷可憑，復經本院依職權調閱本院109年度審易字第1966號
    案件全卷核閱無訛。
　㈢聲請人固稱至其住處執行搜索之員警未持合法之搜索票亦未
    經聲請人同意即強行搜索住宅內物品，而扣得原確定判決附
    表所示之物。惟查，桃園市政府警察局員警於109年4月15日
    14時10分許，持本院核發之搜索票至聲請人位於桃園市○○區
    ○○○路00號13樓住處執行搜索時，確有出示本院所核發之109
    年度聲搜字第419號搜索票，並有該局之搜索筆錄1份在卷可
    稽，且上開搜索票及搜索扣押筆錄均有聲請人之親筆簽名（
    見109年度毒偵字第2619號卷第55頁至第61頁），足見原審
    法院審理時，上開證據業已存在卷內供法院審酌，且聲請人
    於警詢、偵查及審理中均坦承持有第一級毒品之犯行，並未
    主張該搜索執行程序違法，亦未曾爭執上開搜索取得證據之
    證據能力，此有警詢、偵訊筆錄及本院準備程序筆錄、簡式
    審判筆錄等件在卷可憑；又聲請人於收受判決後並未針對警
    方搜索、扣押程序違法與否一事提出不服而尋求上訴之救濟
    方式，而於案件確定後始稱其係遭警方違法搜索之理由聲請
    再審，但未提出任何足以推翻前開證據之證據以佐其說，原
    確定判決已依法進行調查卷內相關證據並依論理法則及經驗
    法則認定事實，聲請人所述僅為其片面主張之詞，形式上觀
    之，顯然無足以動搖原有罪之確定判決，核非刑事訴訟法第
    420 條第1 項第6 款所規定之「新事實」、「新證據」。
  ㈣又聲請意旨除稱聲請人係遭違法搜索外，進而主張違法搜索
    取得之證據不得作為其有罪判決之認定基礎云云。查此部分
    之聲請意旨，係在質疑原確定判決認定有罪所依憑之證據是
    否違法，及有無適用法則不當致影響判決結果之情形，揆諸
    上揭說明，再審程序係為原確定判決認定事實錯誤而設之救
    濟程序，而非常上訴程序則在糾正原確定判決法律上之錯誤
    ，如對原確定判決係以違背法令之理由聲明不服，則應依非
    常上訴程序尋求救濟，可知此部分聲請意旨屬非常上訴救濟
    程序之範疇，而與再審程序係就原判決認定事實是否錯誤之
    救濟制度無涉，亦難認係聲請再審之適法原因。
四、按刑事訴訟法第429 條之2 前段規定：「聲請再審之案件，
    除顯無必要者外，應通知聲請人及其代理人到場，並聽取檢
    察官及受判決人之意見。」其立法意旨係為釐清聲請再審是
    否合法及有無理由，故除顯無必要者外，如依聲請意旨，從
    形式上觀察，聲請顯無理由而應予駁回，當然毋庸依上開規
    定通知到場聽取意見之必要，庶免徒然浪費有限之司法資源
    （最高法院109年度台抗字第263號裁定意旨參照）。查本件
    聲請人之聲請再審，依聲請意旨所載，與刑事訴訟法第420
    條第1項各款之規定，從形式上觀察，即足以判斷係顯無理
    由，故認無踐行通知聲請人到場並聽取檢察官意見等程序之
    必要，而逕予駁回，併此敘明。
五、依刑事訴訟法第434條第1 項，裁定如主文。
中    華    民    國    111    年     7    月    29   日
                     刑事第二庭  審判長法  官  劉家祥
　　　　　　　　　
　　　　　　　　　                     法  官  陳布衣
　　　　　　　　　
　　　　　　　　　                     法  官  陳炫谷
以上正本證明與原本無異。
如不服本裁定，應於裁定送達後5 日內向本院提出抗告狀。
　　　　　　　　　　　　　　　         書記官　陳韋伃
中　　華　　民　　國　　111 　年　　8 　　月　　2 　　日